臺灣雲林地方法院刑事判決　　　　　　　100年度訴字第530號
公　訴　人　臺灣雲林地方法院檢察署檢察官
被　　　告　黃富顯
指定辯護人　本院公設辯護人　許俊雄
被　　　告　林芳德
選任辯護人　周瑞鎧律師（財團法人法律扶助基金會）
上列被告等因違反毒品危害防制條例案件，經檢察官提起公訴（
100 年度偵字第2342號、第2788號、第3089號），本院判決如下
：
    主  文
黃富顯販賣第三級毒品，處有期徒刑貳年陸月，扣案之門號00
00000000號行動電話壹支（不含SIM 卡壹張）沒收。
黃富顯其餘被訴幫助施用第二級毒品部分，均無罪。
林芳德犯如附表一編號(一)至(四)所示之罪，均累犯，分別處如附表
一編號(一)至(四)所示之刑。應執行有期徒刑肆年陸月。未扣案之門
號0000000000號SIM 卡壹張沒收，如全部或一部不能
沒收時，追徵其價額。
林芳德其餘被訴販賣第二級毒品部分，均無罪。
    事  實
一、林芳德前(一)因販賣第二級毒品案件，經臺灣高等法院臺南分
    院以90年度上訴字第961 號判處有期徒刑7 年2 月，嗣經最
    高法院以90年度臺上字第7147號駁回上訴確定。再因(二)施用
    第一級、第二級毒品案件，經本院以91年度訴字第59號分別
    判處有期徒刑10月、4 月確定。復經本院以96年度聲減字第
    731 號裁定，就上開(二)案件分別減刑，並與上開(一)案件定其
    應執行刑為有期徒刑7 年6 月確定，於民國97年5 月14日縮
    短刑期假釋付保護管束出監，迄98年10月3 日假釋期滿，其
    假釋未經撤銷，以執行完畢論。
二、黃富顯明知愷他命（Ketamine，俗稱K 他命）係毒品危害防
    制條例所列管之第三級毒品，不得非法販賣，仍基於販賣第
    三級毒品以營利之意圖，於99年12月5 日15時54分許，以其
    所持用之門號0000000000號行動電話1 支（已扣案，門號申
    請人為李明全），撥打曾偉祥所持用之門號0000000000號行
    動電話與曾偉祥聯絡，並談妥要曾偉祥前往雲林縣西螺鎮「
    黑龍貨運」倉庫旁見面，且將販賣價值新臺幣（下同）500
    元之第三級毒品愷他命1 包予曾偉祥後，於同日稍後，在該
    處以500 元之價格販賣第三級毒品愷他命1 小包予曾偉祥，
    並抵銷黃富顯所積欠曾偉祥之借款債務500 元。
三、林芳德明知甲基安非他命（起訴書誤載為安非他命，以下均
    更正）係毒品危害防制條例所列管之第二級毒品，不得非法
    持有及販賣，仍分別基於販賣第二級毒品以營利之意圖，並
    以其所持用之門號0000000000號行動電話1 支（未扣案，門
    號申請人為張宏彬），作為販賣第二級毒品甲基安非他命聯
    絡之用，而為下列行為：
(一)、林芳德於100 年2 月1 日20時25分32秒，持用門號00000000
    00號行動電話，接聽持用門號0000000000號行動電話之張宏
    彬來電後，相約在張宏彬位於雲林縣西螺鎮○○街100 號2
    樓住處見面，於同日稍後，在該處以3,000 元之價格販賣第
    二級毒品甲基安非他命1 包予張宏彬，惟因張宏彬賒欠上開
    3,000 元而未收得款項。
(二)、林芳德復於100 年2 月2 日16時47分29秒，持用門號000000
    0000號行動電話，接聽持用門號0000000000號行動電話之張
    宏彬來電後，相約在張宏彬前開住處見面，於同日稍後，在
    該處以3,000 元之價格（起訴書誤載為2,000 元）販賣第二
    級毒品甲基安非他命1 包予張宏彬，惟因張宏彬賒欠上開3,
    000 元而未收得款項。
(三)、林芳德又於100 年2 月8 日12時30分38秒，持用門號000000
    0000號行動電話，接聽持用門號0000000000號行動電話之張
    宏彬來電後，相約在張宏彬上開住處見面，於同日稍後，在
    該處以2,000 元之價格販賣第二級毒品甲基安非他命1 包予
    張宏彬，惟因張宏彬賒欠上開2,000 元而未收得款項。
四、林芳德明知甲基安非他命係毒品危害防制條例所列管之第二
    級毒品，並經行政院衛生署明令公告列為禁藥管理（安非他
    命類《含甲基安非他命及其鹽類》業經行政院衛生署於69年
    12月8 日以衛署藥字第301124號公告自69年12月8 日起禁止
    輸入、製造，自70年6 月1 日起禁止販賣，更於75年7 月11
    日以衛署藥字第597627號公告一概禁止使用，並在79年10月
    9 日以衛署藥字第904142號函明令公告列為禁藥），依法亦
    不得轉讓，竟仍基於無償轉讓禁藥之犯意，於100 年2 月25
    日凌晨0 時許，在雲林縣二崙鄉電信局附近與黃富顯見面後
    ，無償轉讓重量不詳（卷存資料並無已逾純質淨重10公克之
    證明）之禁藥甲基安非他命予黃富顯1 次。
五、嗣經警於100 年4 月19日16時20分許，持本院所核發之100
    年聲搜字第284 號搜索票，前往黃富顯位於雲林縣莿桐鄉○
    ○路58號居所執行搜索，在該處扣得搭配門號0000000000號
    SIM 卡使用之行動電話1 支（含SIM 卡1 張），並循線查悉
    上情。
六、案經臺灣雲林地方法院檢察署（下稱雲林地檢署）檢察官指
    揮雲林縣警察局移送暨偵查起訴。
    理  由
壹、程序（即證據能力）部分：
一、按電話監聽譯文（通訊監察譯文），僅屬依據監聽錄音結果
    予以翻譯之文字，固具文書證據之外觀，但實際上仍應認係
    監聽所得之錄音帶，始屬調查犯罪所得之證物，乃刑事訴訟
    法第165 條之1 第2 項所稱之新科技證物，如其蒐證程序合
    法，且當事人已承認監聽錄音譯文之內容屬實，或對於該譯
    文內容並無爭執，而法院復已就該譯文依法踐行調查證據程
    序者，該監聽錄音之譯文即與播放錄音有同等價值，自有證
    據能力（最高法院98年度臺上字第527 號判決意旨參照）。
    查本件被告黃富顯所使用如附表二編號(一)至(二)所示之行動電
    話通訊監察譯文，係依據本院所核發之99年聲監字第609 號
    、第685 號、100 年聲監續字第73號通訊監察書，於核准通
    訊監察期間內，對被告黃富顯所持用之門號0000000000號行
    動電話執行通訊監察，有上開通訊監察書影本各1 份在卷可
    稽（雲林縣警察局雲警刑偵二字第1001901539號卷《下稱警
    卷》第200 、201 、208 、209 、210 、211 頁）。又上開
    通訊監察譯文，乃分別由警方人員將監聽所得資料以現譯方
    式整理後予以記錄，及本院於100 年11月18日審理時當庭勘
    驗，並據以製作勘驗譯文，且為被告及辯護人所不爭執其內
    容，足見確係本於其之電話錄音內容所製作，且符合取證之
    合法程序，是認上開通訊監察譯文，依其作成時之情況，作
    為證據應為適當，本院於審判期日時復已提示譯文供被告及
    辯護人辨認、表示意見及進行辯論，揆諸前開說明，上開通
    訊監察譯文即有證據能力。
二、被告以外之人於審判外之言詞或書面陳述，除法律有規定者
    外，不得作為證據，刑事訴訟法第159 條第1 項定有明文。
    另被告以外之人於審判外之陳述，雖不符刑事訴訟法第159
    條之1 至第159 條之4 之規定，而當事人於審判程序同意作
    為證據，法院審酌該言詞陳述或書面陳述作成時之情況，認
    為適當者，亦得為證據。當事人、代理人或辯護人於法院調
    查證據時，知有第159 條第1 項不得為證據之情形，而未於
    言詞辯論終結前聲明異議者，視為有前項之同意，刑事訴訟
    法第159 條之5 亦定有明文。查本件檢察官、被告黃富顯、
    林芳德及渠等之辯護人，於言詞辯論終結前，對於下述本院
    採為認定犯罪事實依據之各項供述及書面證據之證據能力及
    對於卷附各傳聞證據之證據能力，均同意作為證據使用（本
    院100 年度訴字第530 號卷《下稱本院卷》(一)第73頁正面、
    第78頁反面），復經本院於審理時逐一提示予檢察官、被告
    2 人及辯護人表示意見，檢察官、被告2 人及辯護人對於本
    院所為之提示，就證據能力方面並無爭執（本院卷(三)第29頁
    正面至第33頁正面、第42頁反面至第47頁正面），且本院審
    酌該等證據之取得過程並無瑕疵，與本案待證事實間復具有
    相當之關聯性，經本院審酌上開證據並無顯不可信之情況，
    採納該等證據自無礙被告2 人於程序上之彈劾詰問權利，而
    認上開證據合於刑事訴訟法第159 條之5 之規定，是以之為
    本案證據並無不當，自得採為本件認定事實之基礎，至於證
    明力如何，則為本院自由裁量、判斷之範圍，亦此敘明。
貳、有罪部分之事實認定：
一、事實欄二部分：
(一)、訊據被告黃富顯對上開犯罪事實坦承不諱，核與證人曾偉祥
    於警詢、偵訊中證稱：99年12月5 日在雲林縣西螺鎮「黑龍
    貨運」倉庫旁，被告黃富顯有拿1 包愷他命給伊抵欠款500
    元，此次有完成毒品交易等語（雲林地檢署100 年度偵字第
    2342號卷《下稱100 偵2342號卷》第86、87、99頁）相符，
    並有被告黃富顯所持用之門號0000000000號行動電話與證人
    曾偉祥所持用之門號0000000000號行動電話間之通訊監察譯
    文1 份（詳如附表二編號(一)之１所示，100 偵2342號卷第86
    頁），及本院99年度聲監字第609 號通訊監察書1 紙（警卷
    第210 至211 頁）附卷可稽，復有門號0000000000號行動電
    話1 支（含SIM 卡1 張）扣案足佐，堪認被告黃富顯前開自
    白確與事實相符，自堪採信。另被告黃富顯雖辯稱：當時伊
    在睡覺，曾偉祥叫伊起來，伊說隨便，曾偉祥就拿走了云云
    （本院卷(一)第79頁正面；本院卷(三)第33頁正面），惟依被告
    黃富顯與證人曾偉祥99年12月5 日15時54分許之通訊監察譯
    文內容觀之，被告黃富顯明確表示：「又再拿200 ，這樣是
    500 ，你等一下出來黑龍這邊，…你來這邊我拿0.5 給你…
    」等語，有如附表二編號(一)之１之通訊監察譯文可佐（100
    偵2342號卷第86頁），足見被告黃富顯於通話當時已有以50
    0 元之價格販賣第三級毒品愷他命1 小包予曾偉祥，並用以
    抵銷其積欠曾偉祥之債務500 元之意思，其上開所辯不足採
    信，併予敘明。
(二)、參諸我國查緝販賣毒品執行甚嚴，對於販賣毒品者皆科以重
    刑，又販賣毒品既係違法行為，非可公然為之，亦無公定價
    格，容易分裝並增減份量，而每次買賣之價量，可能隨時依
    雙方關係之深淺、資力、需求量及對行情之認知、來源是否
    充裕、查緝是否嚴謹、購買者被查獲時供述購買對象之可能
    風險之評估等情形，而異其標準，非可一概而論；販賣之利
    得，除被告坦承犯行或價量俱臻明確外，委難察得實情，販
    賣之人從價差或量差中牟利之方式雖異，其意圖營利之販賣
    行為則同一。加以本院審酌證人即購毒者曾偉祥並不知被告
    黃富顯販入上開毒品之成本如何，致無法查得販賣之實際利
    得若干，本件雖因並未當場查獲販毒事實，又時隔久遠，而
    無從察知其販賣毒品之確實數量及純度，致無從確算得其販
    售毒品所獲利潤之數額，惟毒品危害防制條例所處罰之「販
    賣」毒品罪，所著重者為在主觀上有藉以牟利之惡性，及對
    毒品之擴散具有較轉讓行為更嚴重之危害性，被告「營利」
    之意圖係從客觀之社會環境、情況及證人、物證等資料，依
    據證據法則綜合研判認定；衡諸毒品量微價高，且依一般社
    會通念以觀，販賣行為在通常情形下均以牟利為其主要誘因
    及目的，從而，舉凡其有償交易，除足反證其確另基於某種
    非圖利本意之關係外，通常尚難因無法查悉其販入價額作為
    是否高價賣出之比較，諉無營利之意思，阻卻販賣犯行追訴
    。查本件被告黃富顯確有販賣第三級毒品愷他命予曾偉祥乙
    情，業據本院認定如前，參以我國政府一再宣示反毒決心，
    販賣毒品係屬違法行為，此為國人共識，且毒品危害防制條
    例對販毒行為設極重刑罰之明文，是以販賣者苟非意圖販賣
    營利，一般人焉有可能甘冒重刑而提供毒品予他人施用。加
    以本院審酌被告黃富顯與購毒者曾偉祥間並無特別之親屬情
    誼，或親故至交，且上開購毒者曾偉祥亦證述其向被告購買
    毒品愷他命時，有約定以該包第三級毒品愷他命抵銷被告黃
    富顯所積欠之債務500 元，顯係約定以特定數額之金錢為代
    價，屬有償之行為，被告黃富顯於行為時已是32歲之成年人
    ，其對於販賣毒品之重刑知之甚詳，如無相當利潤可圖，豈
    有甘冒遭受重刑處罰之風險，而提供第三級毒品愷他命予曾
    偉祥施用之理。揆諸上情，足見被告黃富顯販賣第三級毒品
    愷他命予曾偉祥，並從中獲取利潤至明，是被告黃富顯有販
    賣毒品藉以營利之意圖，亦堪認定。
(三)、綜上所述，被告黃富顯上開販賣第三級毒品愷他命予曾偉祥
    1 次之犯行，事證明確，堪以認定。
二、事實欄三部分：
(一)、訊據被告林芳德對事實欄三之(一)至(三)所載之犯罪事實均坦承
    不諱（本院卷(三)第47頁正面至第49頁正面），核與證人張宏
    彬於警詢中證稱：伊於99年11月後向綽號「樂仔」之林芳德
    購買毒品（甲基）安非他命約20至30次左右，每次交易的地
    點大部分都在其現住處（雲林縣西螺鎮○○街100 號2 樓）
    內交易及施用；伊都是以門號0000000000號行動電話與林芳
    德聯絡；林芳德的聯絡電話是0000000000號、0000000000號
    及0000000000號；伊之前向林芳德購買毒品（甲基）安非他
    命所欠餘額8,000 元等語（雲林地檢署100 年度偵字第3089
    號卷《下稱100 偵3089號卷》第75、77、79頁），於偵訊中
    證稱：伊的（甲基）安非他命都是跟林芳德買的；伊都是打
    電話向林芳德購買（甲基）安非他命；伊也欠林芳德錢等語
    （100 偵3089號卷第106 頁）大致相符。且經本院依職權調
    閱被告林芳德所持用之門號0000000000號行動電話及證人張
    宏彬所持用之門號0000000000號行動電話通聯記錄（本院卷
    (一)第138 頁正面至第193 頁正面），顯示：證人張宏彬所持
    用之門號0000000000號行動電話，確曾先後於100 年2 月1
    日20時25分32秒許、100 年2 月2 日16時47分29秒許、100
    年2 月8 日12時30分38秒許，發話至被告林芳德所持用之門
    號0000000000號行動電話，並分別有219 秒、92秒、104 秒
    之通話，此有「0000000000號與0000000000號100 年2 月間
    之通聯記錄」1 份可稽（本院卷(三)第7 至10頁），被告林芳
    德於本院審理中亦明確指出上開3 通通聯記錄即係證人張宏
    彬據以向被告林芳德購買第二級毒品時所為之通話乙情，亦
    有本院100 年11月29日審理筆錄1 份可稽（本院卷(三)第48頁
    反面）。綜上，足認被告林芳德自白與事實相符，堪以採信
    。
(二)、又被告林芳德所涉上開犯行，被告林芳德及證人張宏彬於歷
    次陳述中，雖提及被告販賣「安非他命」，惟參酌安非他命
    在國內取得不易，施用情形較少，此有法務部調查局93年5
    月4 日科壹字第09362413980 號函可憑（載於法官辦理刑事
    案件參考手冊(一)第168 頁），被告林芳德亦供稱：所販賣之
    毒品外觀是透明、結晶狀，其分不清甲基安非他命及安非他
    命之差別等語（本院卷(一)第73頁正面、反面），堪認被告林
    芳德所持有、販賣予張宏彬之第二級毒品，應為「甲基安非
    他命」，而非「安非他命」，而被告林芳德及證人張宏彬歷
    次陳述所稱之「安非他命」，實係「甲基安非他命」，應可
    認定，公訴意旨認被告林芳德所販賣予張宏彬之第二級毒品
    為安非他命云云，應予更正。
(三)、另公訴意旨雖認被告林芳德於100 年2 月間前後3 次係分別
    將價值3,000 元、2,000 元、2,000 元之甲基安非他命販賣
    予證人張宏彬，惟證人張宏彬於警詢中明確證稱：伊向被告
    林芳德購買毒品（甲基）安非他命所欠餘額8,000 元等語（
    100 偵3089號卷第79頁），核與被告林芳德於警詢、偵訊、
    檢察事務官詢問中供稱：張宏彬與伊交易第二級毒品交易成
    功次數有3 次，總共8,000 元，張宏彬還欠伊8,000 元等語
    （100 偵2788號卷第13、20、79頁）等語，於本院審理時供
    稱：張宏彬向伊買3 次（甲基）安非他命，第1 次3,000 元
    ，第2 次3,000 元，再來是2,000 元；8,000 元都沒有還給
    伊等語（本院卷(三)第48頁反面、第49頁正面）相符，堪認被
    告林芳德販賣第二級毒品甲基安非他命予證人張宏彬之價格
    分別為3,000 元、3,000 元及2,000 元，公意意旨認被告林
    芳德第2 次（即100 年2 月2 日）販賣第二級毒品甲基安非
    他命予證人張宏彬之價格為2,000 元云云，應予更正。
(四)、再承前所述，本院審酌證人即購毒者張宏彬不知被告林芳德
    販入上開毒品之成本如何，致無法查得販賣之實際利得若干
    ，本件雖因並未當場查獲販毒事實，又時隔久遠，而無從察
    知其販賣毒品之確實數量及純度，致無從確算得其販售毒品
    所獲利潤之數額，惟毒品危害防制條例所處罰之「販賣」毒
    品罪，所著重者為在主觀上有藉以牟利之惡性，及對毒品之
    擴散具有較轉讓行為更嚴重之危害性，被告「營利」之意圖
    係從客觀之社會環境、情況及證人、物證等資料，依據證據
    法則綜合研判認定；衡諸毒品量微價高，且依一般社會通念
    以觀，販賣行為在通常情形下均以牟利為其主要誘因及目的
    ，從而，舉凡其有償交易，除足反證其確另基於某種非圖利
    本意之關係外，通常尚難因無法查悉其販入價額作為是否高
    價賣出之比較，諉無營利之意思，阻卻販賣犯行追訴。查本
    件被告林芳德確有販賣第二級毒品甲基安非他命予張宏彬等
    情，業據本院認定如前，參以我國政府一再宣示反毒決心，
    販賣毒品係屬違法行為，此為國人共識，且毒品危害防制條
    例對販毒行為設極重刑罰之明文，是以販賣者苟非意圖販賣
    營利，一般人焉有可能甘冒重刑而頻頻提供毒品予他人施用
    。加以本院審酌被告林芳德與購毒者張宏彬間並無特別之親
    屬情誼，或親故至交，且上開購毒者張宏彬亦證述其向被告
    林芳德購買毒品甲基安非他命時，有約定須交付特定數額之
    金錢為代價，屬有償之行為，被告林芳德於行為時已是29歲
    之成年人，其對於販賣毒品之重刑知之甚詳，如無相當利潤
    可圖，豈有甘冒遭受重刑處罰之風險，而提供第二級毒品甲
    基安非他命予張宏彬施用之理。揆諸上情，足見被告林芳德
    販賣第二級毒品甲基安非他命予張宏彬，並從中獲取利潤至
    明，是被告林芳德有販賣毒品藉以營利之意圖，亦堪認定。
(五)、綜上所述，被告林芳德上開販賣第二級毒品甲基安非他命予
    張宏彬共3 次之犯行，事證明確，均堪認定。
三、事實欄四部分：
(一)、訊據被告林芳德對於此部分之犯罪事實坦承不諱，核與證人
    黃富顯於檢察事務官詢問時之供稱：電信局那天晚上11點多
    了，伊跟林芳德約在電信局那邊見面，林芳德說他這邊有1
    包，就把那1 包給伊，這應該是算他送伊的，不是伊跟他買
    的等語相符（100 偵2788號卷第81頁），是被告林芳德上開
    自白，與事實相符，應可採信，其犯行洵堪認定。
(二)、另證人黃富顯於上開證述中，雖係提及被告林芳德轉讓「安
    非他命」，惟參酌安非他命在國內取得不易，施用情形較少
    ，此有法務部調查局前開函文可憑，被告林芳德亦供稱：其
    分不清甲基安非他命及安非他命之差別等語（本院卷(一)第73
    頁反面），堪認被告林芳德所持有、轉讓予黃富顯之禁藥，
    應為「甲基安非他命」，而非「安非他命」，而證人黃富顯
    上開證述所稱之「安非他命」，實係「甲基安非他命」，應
    可認定，公訴意旨認被告林芳德所轉讓之禁藥為「安非他命
    」云云，應予更正。
、有罪部分之論罪科刑：
一、被告黃富顯部分：
(一)、核被告黃富顯所為，係犯毒品危害防制條例第4 條第3 項之
    販賣第三級毒品罪。本件並無證據證明被告黃富顯為販賣而
    持有之第三級毒品愷他命「純質淨重」達20公克以上，而毒
    品危害防制條例對於持有第三級毒品愷他命純質淨重未達20
    公克之行為未設有處罰規定，故被告黃富顯販賣第三級毒品
    愷他命中之持有愷他命之行為即無庸論述。又起訴書雖記載
    「黃富顯向不詳人士購得第三級毒品愷他命後，竟基於販賣
    第三級毒品愷他命之犯意」等語（本院卷(一)第21頁反面倒數
    第4 、5 行），惟就被告黃富顯購買第三級毒品愷他命之行
    為，卷內並無證據足認其係基於第三級毒品愷他命以營利之
    意圖而販入，起訴書亦記載被告黃富顯於購得第三級毒品愷
    他命後，方基於販賣第三級毒品愷他命之犯意，販賣第三級
    毒品愷他命予曾偉祥（本院卷(一)第21頁反面倒數第2 至5 行
    ），是尚難認其於販賣第三級毒品愷他命予曾偉祥前所為之
    「向不詳人士購得第三級毒品愷他命」之行為，係「意圖營
    利而販入毒品」，併予敘明。
(二)、被告黃富顯於偵查及本院審理中，均自白犯罪，應依毒品危
    害防制條例第17條第2 項之規定，減輕其刑。
(三)、被告黃富顯之辯護人雖辯護稱：被告黃富顯之犯案動機，實
    乃因為積欠曾偉祥款項，曾偉祥突然來訪，主動提出要以被
    告黃富顯先前積欠之500 元款項作為代價，向被告黃富顯購
    買1 小包第三級毒品愷他命，被告黃富顯勉強應允，惡性並
    非巨大。再被告黃富顯販賣第三級毒品愷他命之對象，係原
    本就有施用第三級毒品愷他命成癮習性之曾偉祥，被告黃富
    顯並未直接將第三級毒品愷他命流散至一般社會大眾，或原
    先沒有施用毒品者，且販賣次數只有1 次，販賣金額亦僅有
    500 元，顯見被告黃富顯之犯行對於社會危害性並未如一般
    販毒案件嚴重。另被告黃富顯目前已完全戒除毒癮，且在雲
    林縣西螺果菜市場擔任搬運工，其父親因為車禍無法工作，
    其岳父則為殘障人士，需要被告照料、奉養，且被告黃富顯
    又有2 名分別為4 歲、9 歲之幼子，需要被告撫育照護。而
    毒品危害防制條例第4 條第3 項販賣第三級毒品愷他命之法
    定刑極為嚴苛，故本件對於犯後態度良好、於審理中充分配
    合，且犯罪情節不是特別嚴重之被告黃富顯而言，除宜量處
    最低度刑外，並請於引用毒品危害防制條例第17條第2 項規
    定減輕其刑後，再引用刑法第59條予以酌減其刑等語。經查
    ：
１、按刑法第59條之酌量減輕其刑，必須犯罪另有特殊之原因與
    環境等等，在客觀上足以引起一般同情，認為即予宣告法定
    低度刑期尤嫌過重者，始有其適用。至犯罪情節是否輕微、
    造成損害之嚴重性如何，僅可為法定刑內從輕科刑之標準，
    不得執為依刑法第59條規定酌量減輕其刑之理由（最高法院
    45年臺上字第1165號判例意旨、99年度臺上字第7638號判決
    意旨參照）。又按刑法第59條所規定之酌量減輕其刑，係裁
    判上之減輕，必以犯罪之情狀可憫恕，認為宣告法定最低度
    之刑猶嫌過重者，始有其適用。如別有法定減輕之事由，應
    先依法定減輕事由減輕其刑後，猶嫌過重時，始得為之（最
    高法院88年度臺上字第1862號判決意旨參照）。
２、被告黃富顯所犯販賣第三級毒品犯行，符合毒品危害防制條
    例第17條第2 項減輕其刑之規定，業經本院認定如前，則經
    減輕其刑後，其販賣第三級毒品犯行，法定最低刑度已由原
    來之5 年以上有期徒刑可減至2 年6 月以上有期徒刑。是以
    ，必其犯罪之情狀可憫恕，始為如量處上開法定最低度刑2
    年6 月，猶嫌過重時，始得再依刑法第59條規定酌減其刑，
    況且，單純犯罪情節輕微、犯人之犯罪動機、品行、素行、
    犯罪後態度等情狀，僅可為法定刑內從輕科刑之標準，非可
    執為酌減其刑之理由，是被告黃富顯雖坦承犯行，勇於認錯
    承擔罪責，態度可取，但本院考量毒品對社會秩序及國民健
    康危害至鉅，嚴重影響社會治安，販賣之行為情節尤重，更
    應嚴加非難，所為實乃法所不容而懸為厲禁，本件被告黃富
    顯為智識健全之成年人，對政府嚴格查緝販賣毒品之行為，
    自無不知之理，竟仍販賣第三級毒品愷他命予他人施用，對
    社會危害甚深，被告黃富顯上開犯行，依一般國民社會感情
    ，難認有何顯可憫恕之處，且其所犯販賣第三級毒品之低度
    刑屬有期徒刑5 年以上之罪，非最輕本刑無期徒刑可比，復
    已經本院依毒品危害防制條例第17條第2 項規定減輕其刑，
    應無情輕法重可言，自無予酌減其刑之必要，是辯護人請求
    再依刑法第59條酌減其刑云云，於法尚非有據，自不可採。
(四)、爰審酌被告黃富顯於本件犯行前並無犯罪遭判處徒刑之前案
    紀錄，有臺灣高等法院被告前案紀錄表在卷可按，惟為貪圖
    不法利益，而起意販賣第三級毒品，所為足以擴散毒品並增
    加施用毒品之人口，不僅戕害他人之身心，亦對社會治安造
    成危害，應予非難，而衡及被告販賣第三級毒品愷他命次數
    1 次，對象人數1 人，用以抵銷債務500 元等情，被告黃富
    顯之惡性較大量長期販賣毒品者之犯罪情節為輕，暨被告黃
    富顯犯後於偵訊及本院審理中均坦承犯行之犯後態度，兼衡
    被告黃富顯為抵銷債務500 元而販賣第三級毒品愷他命之犯
    罪動機，自陳學歷為國中肄業之智識程度，已離婚，育有2
    個小孩（由前妻扶養），父親由親戚照顧，工作為開車送貨
    之家庭狀況（本院卷(三)第34頁反面至第35頁反面），暨檢察
    官具體求處有期徒刑2 年6 月（本院卷(三)第36頁反面）等一
    切情狀，量處如主文第1 項前段所示之刑。辯護人為被告黃
    富顯辯護雖請求為緩刑之宣告（本院卷(三)第36頁反面），惟
    本院所量處如主文第1 項前段所示之刑非係2 年以下有期徒
    刑、拘役或罰金之刑，與刑法第74條第1 項宣告緩刑之規定
    不符，依法無從給予緩刑之宣告，併此敘明。
(五)、沒收部分：
    按毒品危害防制條例第19條第1 項前段規定，犯該條例第4
    條至第9 條、第12條、第13條或第14條第1 項、第2 項之罪
    者，其供犯罪所用或因犯罪所得之財物，均沒收之。係採義
    務沒收主義，惟該條文並未特別規定「不問屬於犯人與否，
    沒收之」，是「其供犯罪所用或因犯罪所得之財物」，仍應
    適用刑法第38條第3 項前段，以屬於犯罪行為人所有者為限
    ，始應予沒收（最高法院99年度臺上字第3468號判決意旨參
    照）。又按毒品危害防制條例第19條第1項 規定所稱因犯罪
    所得之財物，以實際所得者為限，苟無所得或尚未取得者，
    自不得為沒收、追徵其價額或以財產抵償之諭知（最高法院
    99年度臺上字第5840號、第2934號判決意旨參照）。經查：
１、被告黃富顯販賣第三級毒品愷他命之犯行，因以「抵銷債務
    」之方式獲取財產上利益，並未因此取得財物，不屬販賣毒
    品「所得」之金錢，依上開說明，自不予宣告沒收或以其財
    產抵償。
２、扣案搭配門號0000000000號之行動電話1 支（不含SIM 卡1
    張），屬被告黃富顯所有，且為其供本件販賣第三級毒品愷
    他命所用之物，此經被告黃富顯供明在卷（本院卷(一)第79頁
    正面），應依毒品危害防制條例第19條第1 項規定宣告沒收
    （因該行動電話已扣押，並無不能沒收之問題，故不為追徵
    價額之諭知）。至於扣案之門號0000000000號SIM 卡1 張之
    申請人為李明全，有通聯調閱查詢單1 紙附卷可稽（雲林地
    檢署100 年度警聲搜字第300 號卷第120 頁），被告黃富顯
    否認為其所有，並供稱：他（指李明全）說不要給我用了要
    收回去等語（本院卷第79頁正面），尚無證據證明屬被告黃
    富顯所有，自毋庸為沒收之諭知。
二、被告林芳德部分：
(一)、查安非他命迭經行政院衛生署於69年12月8 日衛署藥字第30
    1124號、79年10月9 日衛署藥字第904142號公告列入藥物藥
    商管理法第16條第1 款（即現行藥事法第22條第1 項第1 款
    ）之禁藥管理，迄今尚屬禁藥，而甲基安非他命屬安非他命
    成分，亦經行政院衛生署於75年7 月11日衛署藥字第597627
    號公告禁止使用在案，同時安非他命、甲基安非他命亦屬毒
    品危害防制條例第2 條第2 項規定之第2 級毒品。按藥事法
    第83條第1 項法定刑為7 年以下有期徒刑，得併科5 百萬元
    以下罰金，較毒品危害防制條例第8 條第2 項之法定刑為重
    ，且藥事法第83條第1 項係於93年4 月21日修正公布，同年
    月23日施行，94年2 月5 日及95年5 月30日修正公布之藥事
    法該條項並未修正，為毒品危害防制條例之後法，而毒品之
    範圍尚包括影響精神物質與其製品，藥事之管理亦非僅止於
    藥品之管理，毒品未必係經公告之禁藥，禁藥亦未必為毒品
    ，是毒品危害防制條例與藥事法二者，並無必然之特別法與
    普通法關係，故除有轉讓之第二級毒品達毒品危害防制條例
    第8 條第6 項之一定數量，經依法加重後之法定刑較藥事法
    第83條第1 項之法定刑為重之情形外，因藥事法第83條第1
    項為後法，且為重法，應優先適用藥事法處罰（臺灣高等法
    院暨所屬地方法院94年11月25日法律座談會刑事類提案第8
    號決議，及最高法院95年度臺上字第1325號、96年度臺上字
    第3582號判決要旨參照）。另按轉讓毒品達一定數量者，加
    重其刑至二分之一，其標準由行政院定之，毒品危害防制條
    例第8 條第6 項定有明文；行政院據該規定於98年11月20日
    修正施行轉讓持有毒品加重其刑之數量標準，該標準第2 條
    第1 項第2 款規定，轉讓、持有第二級毒品：淨重10公克以
    上者，加重其刑至二分之一。然查：被告林芳德所轉讓之第
    二級毒品並未扣案，無法測得實際重量，惟依證人黃富顯證
    述之情節觀之，被告林芳德轉讓價值不詳之甲基安非他命予
    黃富顯（100 偵2788號卷第81頁），揆諸「罪證有疑，利歸
    被告」之證據法則，尚難認被告林芳德轉讓予黃富顯之第二
    級毒品甲基安非他命淨重之數量，已逾10公克以上，自無從
    依毒品危害防制條例第8 條第6 項規定加重其刑，而應優先
    適用藥事法第83條第1 項之轉讓禁藥罪。
(二)、核被告林芳德就事實欄三之(一)至(三)所為，均係犯毒品危害防
    制條例第4 條第2 項之販賣第二級毒品罪；就事實欄四所為
    ，係犯藥事法第83條第1 項之轉讓禁藥罪。又公訴意旨雖認
    被告林芳德就事實欄四部分，係犯毒品危害防制條例第8 條
    第2 項之轉讓第二級毒品罪嫌，實有誤會，已如前述，然此
    部分事實業經本院於審理時實質調查，且其社會基本事實同
    一，爰變更公訴人此部分所用之起訴法條。被告林芳德為販
    賣而持有第二級毒品甲基安非他命之低度行為，均為其嗣後
    販賣之高度行為所吸收，皆不另論罪（至被告林芳德持有第
    二級毒品之行為與轉讓行為同為實質上一罪之階段行為，高
    度之轉讓行為既已依藥事法加以處罰，依法律適用完整性之
    法理，其低度之持有甲基安非他命行為，自不能再行割裂適
    用毒品危害防制條例加以處罰，此可參見最高法院82年度臺
    上字第4076號、第6613號判決意旨，但查藥事法對於持有禁
    藥之行為未設有處罰規定，故被告林芳德轉讓禁藥犯行中持
    有甲基安非他命之行為即無庸論述之）。被告林芳德所為上
    開販賣第二級毒品罪及轉讓禁藥罪，犯意各別，行為互殊，
    應分論併罰，共4 罪（販賣第二級毒品罪3 罪、轉讓禁藥罪
    1 罪）。另被告林芳德有事實欄一所載之前案紀錄及執行資
    料，有臺灣高等法院被告前案紀錄表1 紙在卷可佐，其受徒
    刑之執行完畢後，5 年以內故意再犯本件有期徒刑以上之各
    罪，均為累犯，俱應依刑法第47條第1 項之規定加重其刑（
    法定刑為無期徒刑部分依法不得加重）。
(三)、被告林芳德於偵查及本院審理中，就事實欄三之(一)至(三)犯行
    均自白犯罪，皆應依毒品危害防制條例第17條第2 項之規定
    ，減輕其刑，並均先加後減之（法定刑為無期徒刑部分依法
    不得加重）。又承前所述，法律之適用有其一致性，除有特
    別規定外，不得割裂適用。被告林芳德轉讓甲基安非他命予
    黃富顯，應適用藥事法第83條第1 項規定論罪科刑，業如前
    述。雖被告林芳德於偵查及審判中均自白此部分之犯行，但
    藥事法並無偵查及審判中自白者應減輕其刑之特別規定，自
    無割裂而適用毒品危害防制條例第17條第2 項減輕其刑之餘
    地，併予敘明。
(四)、爰審酌被告林芳德前有販賣毒品及多次施用毒品前科，有臺
    灣高等法院被告前案紀錄表在卷可按，其為貪圖不法利益，
    而分別起意販賣第二級毒品，並無償轉讓禁藥甲基安非他命
    予黃富顯，所為足以擴散毒品並增加施用毒品之人口，不僅
    戕害他人之身心，亦對社會治安造成危害，應予非難，而衡
    及被告林芳德販賣第二級毒品甲基安非他命次數3 次，對象
    人數1 人，因張宏彬賒欠而未收得款項，轉讓禁藥部分則未
    獲得利益，販賣毒品之期間為100 年2 月1 日至8 日間等情
    ，堪認被告林芳德之惡性與大量長期販賣毒品者之犯罪情節
    為輕，暨被告林芳德犯後於偵訊及本院審理中均坦承犯行之
    犯後態度，兼衡被告林芳德自陳學歷為高職肄業之智識程度
    ，99年3 月前係在果菜市場擔任搬運工，未婚、無小孩，家
    中有父母、哥哥之家庭情況（本院卷(三)第50頁正面、反面）
    等一切情狀，分別量處如附表一編號(一)至(四)所示之刑。
(五)、末查本件被告林芳德為70年次，果若本院量以被告林芳德最
    高之刑罰即有期徒刑11年5 月，使被告林芳德一再思考、反
    省不得販賣毒品，效用可能隨著長期刑之執行，等比例地大
    幅下跌，功效甚低，並徒留讓被告林芳德得到報應、實踐虛
    幻的正義，並增加國家財政負擔。另待被告林芳德由監所假
    釋或執行期滿出監後，其青壯年時期均在監獄中服刑，勢必
    令其難以回歸社會，對於社會的警示、教化，亦無功效，足
    見此種刑之量定對被告林芳德、對社會，均未有益處。則本
    院就被告林芳德所犯之各罪量處如附表一編號(一)至(四)所示之
    刑，亦不應在量定其應執行之刑時，為被告林芳德最高刑度
    之宣告，考量被告林芳德人格特質及復歸社會的可能，再參
    諸刑法第51條第5 款原係採限制加重原則，而非累加原則之
    意旨，爰為被告林芳德定其應執行之刑如主文第2 項中段所
    示，以期兼顧對於被告林芳德之警示及更生。
(六)、沒收部分：
１、承前所述，被告林芳德所為販賣第二級毒品犯行，因張宏彬
    賒欠而未收得款項，自不予宣告沒收。
２、又被告林芳德於事實欄三之(一)至(三)所使用之門號0000000000
    號SIM 卡1 張，為被告林芳德所有（因行動電話之服務須以
    SIM 卡為介面，故行動電話業者於出租行動電話門號予消費
    者使用時，即同時附帶提供SIM 卡給消費者做為門號使用之
    介面，故於電信公司接受消費者申辦門號並將該門號開通上
    線時，該公司即將SIM 卡所有權移轉於消費者，是以行動電
    話之SIM 卡應認係屬客戶所有。上開門號0000000000號SIM
    卡雖為張宏彬所申請《本院卷(一)第86頁》，惟申請後SIM 卡
    由被告林芳德所用，被告林芳德並供稱上開SIM 卡係張宏彬
    申請給伊使用等語《100 偵2788號卷第12頁》，則上開門號
    0000000000號SIM 卡1 張自為被告林芳德所有），並以之用
    於上開犯行，尚無證據證明上開SIM 卡1 張業已滅失不存在
    ，仍應依毒品危害防制條例第19條第1 項規定，就被告林芳
    德所犯事實欄三之(一)至(三)各罪下宣告沒收，如全部或一部不
    能沒收，追徵其價額。至於搭配上開SIM 卡使用之行動電話
    1 支，並未扣案，亦無證據證明係被告林芳德所有，爰不予
    宣告沒收。至於被告林芳德於為事實欄四之犯行前，曾於10
    0 年2 月24日23時30分、48分、56分許持用門號0000000000
    號行動電話，與持用門號0000000000號行動電話之證人黃富
    顯聯繫，惟依其2 人間之通訊監察譯文內容觀之，僅可看出
    其2 人有相約於二崙鄉電信局見面，並未提及任何有關被告
    林芳德將轉讓禁藥甲基安非他命予黃富顯之內容，有被告林
    芳德100 年5 月20日警詢筆錄1 份可稽（通訊監察譯文內容
    詳如附表二編號(三)之１、至所示，100 偵2788號卷第10
    頁），尚難認定被告林芳德所持用之前開門號之行動電話與
    SIM 卡與事實欄四所載之犯行有關，自不予宣告沒收。
肆、無罪部分：
一、公訴意旨另略以：
    被告黃富顯明知吳聲（綽號「少爺」）欲購買第二級毒品
    甲基安非他命施用，因被告黃富顯已無甲基安非他命，遂基
    於幫助吳聲施用第二級毒品甲基安非他命之犯意，先後於
    99年12月31日14時許前及100 年2 月22日18時許前，先聯繫
    被告林芳德確認有甲基安非他命後，被告林芳德即基於販賣
    第二級毒品甲基安非他命之犯意，於99年12月31日14時許及
    100 年2 月22日18時許，騎乘機車至雲林縣西螺鎮○○道旁
    之「中南汽車修理廠」前等候，俟被告黃富顯騎乘機車及吳
    聲駕駛貨車到場後，被告黃富顯即向吳聲收取6,000 元
    交與被告林芳德，被告林芳德再將重量約1 公克之甲基安非
    他命交與被告黃富顯轉交吳聲。因認被告林芳德此部分，
    亦涉犯毒品危害防制條例第4 條第2 項之販賣第二級毒品罪
    嫌（共2 罪），被告黃富顯則涉犯毒品危害防制條例第10條
    第2 項施用第二級毒品罪嫌之幫助犯（共2 罪）云云。
二、按犯罪事實應依證據認定之，無證據不得認定犯罪事實；又
    不能證明被告犯罪者，應諭知無罪之判決，刑事訴訟法第15
    4 條第2 項、第301 條第1 項分別定有明文。次按認定不利
    於被告之事實，須依積極證據，苟積極證據不足為不利於被
    告事實之認定時，即應為有利於被告之認定，更不必有何有
    利之證據（最高法院30年上字第816 號判例意旨參照）。再
    按認定犯罪事實所憑之證據，雖不以直接證據為限，間接證
    據亦包括在內；然而無論直接或間接證據，其為訴訟上之證
    明，須於通常一般之人均不致有所懷疑，而得確信其為真實
    之程度者，始得據為有罪之認定，倘其證明尚未達到此一程
    度，而有合理之懷疑存在時，致使無從形成有罪之確信，即
    不得遽為不利被告之認定（最高法院76年臺上字第4986號判
    例意旨參照）。末按施用毒品者，其所稱向某人購買之供述
    ，須補強證據以擔保其供述之真實性。良以施用毒品者其供
    述之憑信性本不及於一般人，況施用毒品者其供出來源，因
    而破獲者，法律復規定得減輕其刑，其有為偵查機關誘導、
    或為邀輕典而為不實之陳述之可能，其供述之真實性自有合
    理之懷疑。是最高法院一貫之見解，認施用毒品者關於其向
    某人購買毒品之供述，必須補強證據佐證，以擔保其供述之
    真實性，俾貫徹刑事訴訟無罪推定及嚴格證明之基本原則。
    又關於毒品施用者其所稱向某人購買毒品之供述，必須補強
    證據佐證，係指毒品購買者之供述縱使並無瑕疵，仍須補強
    證據佐證而言，以擔保其供述之真實性。該所謂補強證據，
    必須與施用毒品者關於相關毒品交易之供述，具有相當程度
    之關聯性，且足使一般人對於施用毒品者之供述無合理之懷
    疑存在，而得確信其為真實，始足當之（最高法院96度臺上
    字第1029號、94年度臺上字第2033判決意旨參照）。
三、公訴人認為被告林芳德有分別於99年12月31日14時許、100
    年2 月22日18時許，販賣第二級毒品甲基安非他命予證人吳
    聲之犯行，及被告黃富顯有2 次幫助證人吳聲施用第二
    級毒品安非他命犯行，無非係以：證人即同案被告黃富顯
    之證述；證人吳聲之證述，及如附表二編號(二)之１及
    ２所示之通訊監察譯文等為主要論據。經查：
(一)、被告林芳德99年12月31日犯行部分：
１、訊據被告林芳德堅決否認有於99年12月31日販賣第二級毒品
    甲基安非他命予證人吳聲之行為，辯稱：99年12月31日伊
    沒有與吳聲見過面，黃富顯也沒有跟伊聯絡，通聯記錄也
    完全沒有吳聲及黃富顯與伊的聯絡紀錄，證人吳聲及黃
    富顯歷次證述都不一致，伊確實沒有在99年12月31日販賣第
    二級毒品（甲基）安非他命給吳聲等語。辯護人並為被告
    林芳德辯護：(1)被告林芳德雖有透過黃富顯介紹綽號「少爺
    」之吳聲，但時間點應該在99年9 月、10月間，並非起訴
    之99年12月31日14時許。(2)證人吳聲於99年12月31日11時
    28分26秒以其所持用之門號0000000000號行動電話撥打黃富
    顯所持用之門號0000000000號行動電話之通訊監察譯文顯示
    ，其中內容「1 錢現在要2 萬多」、「洗」，皆非談論第二
    級毒品安非他命之買賣，故與本件待證事實無關聯性，且依
    通訊監察譯文內容觀之，並非聯繫被告林芳德到現場販賣毒
    品，故不足以證明待證事實。(3)證人吳聲與黃富顯聯繫後
    ，並無黃富顯以其所持用之門號0000000000號行動電話或以
    證人吳聲所持用之門號0000000000號行動電話撥打被告林
    芳德所持用之門號0000000000號行動電話之紀錄。(4)證人吳
    聲之證述內容與黃富顯供述內容不符，不能採信等語。
２、經查：
(1)、證人吳聲有於99年12月31日11時28分26秒，持用門號0000
    000000號行動電話撥打被告黃富顯所持用之門號0000000000
    號行動電話乙情，業據證人吳聲證述在卷（本院卷(二)第18
    3 頁正面），核與證人黃富顯之證述相符（本院卷(二)第189
    頁正面），復有本院100 年11月18日勘驗筆錄1 份（本院卷
    (二)第182 頁正面，如附表二編號(二)之１、所示）及本院99
    年聲監字第685 號通訊監察書1 份在卷可稽（警卷第208 至
    209 頁），自堪信為真實。
(2)、又關於被告黃富顯與證人吳聲於99年12月31日11時28分26
    秒許之通話內容，是否係聯繫購買第二級毒品甲基安非他命
    乙情：
、證人吳聲雖於警詢、偵訊及本院100 年11月16日審理時均
    明確證稱：如附表二編號(二)之1 、所示之通訊監察譯文（
    即勘驗前之通訊監察譯文），係伊購買（甲基）安非他命云
    云（100 偵2788號卷第54、65、66頁；本院卷(二)第163 頁反
    面、第164 頁正面），惟其於本院100 年11月18日審理時，
    經本院當庭勘驗上開通訊監察錄音，並質以一般情形提到「
    洗」應是指海洛因乙情後，證人吳聲改稱：該通通話有調
    海洛因及（甲基）安非他命云云（本院卷(二)第185 頁正面至
    第186 頁正面），之後再改證稱：該通通話應該是有送2 支
    ，應該是菸裡面有加（海洛因）云云（本院卷(二)第187 頁反
    面），復改稱：伊說加的是海洛因，買的是安非他命；那次
    沒有買海洛因云云（本院卷(二)第188 頁正面），其就如附表
    二編號(二)之1 、及所示之通訊監察譯文所提及之內容，
    所購買之毒品種類係海洛因或甲基安非他命之證述，前後顯
    有歧異，其憑信性於通常一般人已有所懷疑，尚難確信其於
    99年12月31日有向被告林芳德購買第二級毒品甲基安非他命
    之證述為真實，即難遽信之。
、另證人即被告黃富顯雖於檢察事務官詢問中供稱：第1 次吳
    聲說要買（甲基）安非他命，伊就幫吳聲聯絡林芳德，
    林芳德跟吳聲有完成交易，伊忘記買多少錢的（甲基）安
    非他命等語（100 偵2788號卷第76頁），惟其於本院100 年
    11月18日審理時證稱：如附表二編號(二)之１、所示之通訊
    監察譯文中提及「現在1 錢都2 萬多」，伊不記得是講海洛
    因還是（甲基）安非他命；海洛因1 錢目前是2 萬多，（甲
    基）安非他命是1 萬多等語（本院卷(二)第193 頁反面、第19
    4 頁正面）。再參諸被告黃富顯與證人吳聲間於100 年2
    月21日16時24分許之通訊監察譯文，證人吳聲提及：「你
    那問得到硬的嗎？」等語，被告黃富顯回覆稱：「硬的要去
    調」等語，證人吳聲再詢問：「你幫我問1 兩多少？」等
    語，經被告黃富顯應允後，被告黃富顯再於同日16時48分許
    ，向證人吳聲回覆以：「10萬啦」等語，有如附表二編號
    (二)之２之及所示之通訊監察譯文可佐（100 偵2788號卷
    第55頁），而購買及販賣毒品之人，常以「軟的」代稱「海
    洛因」，以「硬的」代稱「甲基安非他命」，被告黃富顯及
    證人吳聲前開通話內容，顯然係由證人吳聲請被告黃富
    顯代為詢問1 兩重之甲基安非他命價格為何，再經由被告黃
    富顯回覆其價格為10萬元，足認被告黃富顯所代為詢問之甲
    基安非他命價格應為1 兩（即10錢）重10萬元。查毒品雖因
    其品質、數量不同，而異其價格，惟依被告黃富顯上開所代
    為詢問之價格，及被告黃富顯前開於本院100 年11月18日之
    證述觀之，其與證人吳聲於99年12月31日11時28分26秒許
    通話中，所提及之「1 錢現在都2 萬多」等語，應較可能是
    海洛因之價格，而非甲基安非他命之價格。
、況且，證人吳聲雖於本院100 年11月18日審理時證稱：99
    年12月31日11時28分26秒之通訊監察譯文中，所提及之「洗
    幾折」係指有加鹽；（甲基）安非他命有的會加鹽云云（本
    院卷(二)第184 頁正面、反面），惟其亦證稱：伊施用（甲基
    ）安非他命不會加鹽等語（本院卷(二)第185 頁正面），被告
    黃富顯則於本院100 年11月18日審理時證稱：（甲基）安非
    他命有在洗，洗什麼伊不知道；伊之前有吃，只是沒有洗；
    伊不瞭解（甲基）安非他命有無加鹽在洗云云（本院卷(二)第
    189 頁反面、第190 頁正面），是證人吳聲與被告黃富顯
    固均證稱：（甲基）安非他命有「洗」（按：即加入其他物
    品稀釋），但其2 人施用時均不會「洗」云云。然依上開通
    訊監察譯文內容觀之，被告黃富顯於證人吳聲詢問：「你
    有辦法『洗幾折（台語）』」等語時，直接回覆：「他那個
    同款，那個『折1 』的，跟你同款…」等語，證人吳聲再
    詢問：「沒洗的『洗幾折』？」時，亦立即回覆：「沒洗的
    我要問他」等語，被告黃富顯對於所欲代證人吳聲詢問價
    格之毒品，是否有「洗」、或「洗幾折」之情形，均無任何
    遲疑之情形，顯見其顯然知悉該毒品是否有加入其他物品稀
    釋之情形，其上開所稱：伊不知道（甲基）安非他命洗什麼
    云云，不足採信。又倘上情為真，證人吳聲與被告黃富顯
    施用甲基安非他命時，既均不會加入其他物品稀釋甲基安非
    他命，2 人何需於通話中屢屢提及「洗幾折」等語？綜上，
    證人吳聲與被告黃富顯前開關於「甲基安非他命有『洗』
    之情形」之證述，顯與常情有違，其2 人證稱前開通訊監察
    譯文所談論之毒品種類為「甲基安非他命」云云，是否可信
    ，亦非無疑。
、綜上所述，被告黃富顯與證人吳聲間於99年12月31日11時
    28分26秒之通訊監察譯文，內容所提及之毒品種類究為甲基
    安非他命或海洛因顯非無疑，難認上開通訊監察譯文與證人
    吳聲及被告黃富顯指稱被告林芳德有販賣毒品甲基安非他
    命之證述之間，有相當程度之關連性，故上開通訊監察譯文
    自不得作為證人吳聲及被告黃富顯指證被告有販賣毒品甲
    基安非他命之補強證據。
(3)、另關於被告黃富顯與證人吳聲於如附表二編號(二)之１、
    所示之通話後，如何與被告林芳德取得聯繫，而由被告林芳
    德前往「中南汽車修理廠」與被告黃富顯及證人吳聲見面
    乙情，證人吳聲於本院100 年11月16日審理時證稱：伊在
    西螺交流道等黃富顯，黃富顯來後說他那邊沒有，他就打電
    話叫「阿德」出來；伊與黃富顯到現場後，黃富顯才再打電
    話給林芳德，黃富顯有在伊面前打電話等語（本院卷(二)第16
    4 頁正面、第170 頁正面），被告黃富顯於本院100 年11月
    16日審理時則證稱：伊於99年12月31日11時28分26秒許之通
    話後，再打電話給林芳德；伊用0000000000號行動電話打；
    伊只有2 支電話，門號分別是0000000000號、0000000000號
    ，伊忘了是以哪1 支門號打給林芳德的0000000000號、0000
    -000、0985這幾支門號；伊掛完電話之後，好像是用000000
    0000號那支打等語（本院卷(二)第159 頁反面至第161 頁正面
    ），其2 人均證稱：被告黃富顯有撥打電話聯繫被告林芳德
    前往交易毒品。另依證人張宏彬之證述，本件被告林芳德所
    持用之行動電話門號，可能為0000000000號、0000000000號
    、及0000000000號（100 偵3089號卷第77頁）。而本案於10
    0 年6 月17日起訴繫屬於本院時，關於上開門號於99年12月
    31日之通聯記錄，已逾保存期限6 月，而無法調取，嗣經本
    院依職權向承辦員警調取門號0000000000號行動電話於99年
    12月31日之通訊監察光碟（門號0000000000號行動電話因未
    實施通訊監察，並無當日之通訊監察光碟可供調取）後，上
    開門號0000000000號行動電話於當日並無與門號0000000000
    號、0000000000號、0000000000號及0000000000號之通聯記
    錄，有門號0000000000號99年12月31日通聯記錄1 份可稽（
    本院卷(三)第54頁正面至第55頁反面），是上開通聯記錄並無
    被告黃富顯有撥打電話聯繫被告林芳德前往交易毒品之情形
    ，是尚難認被告林芳德辯稱：其並未到場等語不足採信。
(4)、再被告黃富顯雖於檢察事務官詢問時供述，及於本院審理時
    證稱：第1 次是吳聲說要買（甲基）安非他命，伊就幫他
    聯絡林芳德，由吳聲開貨車到西螺交流道下面，伊與吳聲
    、林芳德在「中南汽車修理廠」見面，見面後伊跟林芳德
    都有上去吳聲的貨車，林芳德跟吳聲有完成交易等語（
    100 偵2788號卷第76頁；本院卷(二)第150 頁正面、反面），
    惟被告黃富顯就所稱「第1 次聯絡被告林芳德與證人吳聲
    為毒品交易」之日期為何，一再證稱：（所以他們2 個人是
    在99年12月31日才認識的？就是你第1 次介紹他們買毒品的
    時候？）第1 次在交流道那邊的修理廠旁邊，那時才介紹認
    識；（是否99年12月31日剛剛檢察官、辯護人讓你看的譯文
    的那次？）我只知道那次下交流道那次，是第1 次，不知道
    是什麼時候）；（交易時間有可能在去年9 、10月時，有可
    能有比較早一點的嗎？）我記得的時間是我沒有記幾月，我
    記得是我講的1 、2 萬左右那次；（確定是剛才聽的這次《
    指如附表二編號(二)之１、所示之99年12月31日11時28分26
    秒許通訊監察譯文錄音》）嗎？我剛聽的那次就是晚上吳聲
    下來找我那次，是講1 、2 萬；（確實是剛剛聽的這次譯
    文？）就是1 、2 萬的這次啦；（以前你們電話裡是否還有
    講過1 、2 萬的？）有講，就是講一講，就是沒有拿東西的
    ，沒有打電話給我，有打電話給我的我記得是那次，1 、2
    萬那次而已等語（本院卷(二)第152 頁正面、第159 頁正面、
    第191 頁反面、第192 頁正面），足見被告黃富顯並無法明
    確記憶其第1 次聯絡被告林芳德與證人吳聲交易毒品甲基
    安非他命之日期為何，僅記得於該次通話中有提及「1 、2
    萬」之情形，並依此判斷如附表二編號(二)之１、所示之99
    年12月31日11時28分26秒通訊監察譯文，即係該次有完成毒
    品甲基安非他命交易之通話，因此，被告黃富顯於其與證人
    吳聲通話後，聯絡被告林芳德前往「中南汽車修理廠」，
    與證人吳聲見面，並以6,000 元之價格販賣毒品甲基安非
    他命予證人吳聲之日期是否為「99年12月31日」，亦屬有
    疑。
(5)、再者，員警於100 年4 月19日16時20分，持本院所核發之10
    0 年聲搜字第284 號搜索票，前往被告黃富顯位於雲林縣莿
    桐鄉○○路58號住處執行搜索，雖在該處扣得搭配門號0000
    000000號SIM 卡使用之行動電話1 支（含SIM 卡1 張），惟
    此僅能佐證證人吳聲有於如附表二編號(二)之１、及所
    示之時間持用門號0000000000號行動電話撥打被告黃富顯所
    持用之門號0000000000號行動電話，尚難憑此即認定被告林
    芳德於99年12月31日有販賣第二級毒品犯行。
３、綜上所述，本件被告黃富顯及證人吳聲雖均證稱99年12月
    31日當天，證人吳聲有透過被告黃富顯之聯繫，與被告林
    芳德見面，並自被告林芳德處以6,000 元購得1 錢重之第二
    級毒品甲基安非他命云云，惟其等所述2 人間詢問毒品行情
    之通訊監察譯文（即如附表二編號(二)之１、及所示），
    並未提及任何有關第二級毒品甲基安非他命之文字，且依通
    訊監察譯文內容觀之，所提及之價格與2 人另於100 年2 月
    22日16時24分、48分電話中所談論之甲基安非他命價格（即
    如附表二編號(二)之２、及所示）有明顯之差距，「1 錢
    2 萬多元」之價格似乎較符合海洛因而非甲基安非他命之行
    情價格。另證人吳聲之證述有上開歧異之處，被告黃富顯
    之證述則無法排除有誤記日期之情形，且參酌被告黃富顯所
    持用之門號0000000000號行動電話，於當日並無與被告林芳
    德所可能持用之門號0000000000號、0000000000、00000000
    00號及0000000000號行動電話之通聯記錄，證人吳聲及被
    告黃富顯關於「被告林芳德99年12月31日販賣第二級毒品甲
    基安非他命」之證述既非無瑕疵可指，而卷內又無其他積極
    證據足以佐證證人吳聲及被告黃富顯歷次之證述與事實相
    符，自不得採為被告林芳德此部分有罪判決之基礎。公訴意
    旨指稱被告林芳德有於99年12月31日14時許，販賣第二級毒
    品甲基安非他命予證人吳聲之部分，尚嫌無據，依嚴格證
    明法則，自難遽予認定被告林芳德確有此部分販賣第二級毒
    品甲基安非他命予證人吳聲之犯行。
(二)、被告林芳德100年2月22日犯行部分：
１、訊據被告林芳德堅決否認有於100 年2 月22日販賣第二級毒
    品甲基安非他命予證人吳聲之行為，辯稱：100 年2 月22
    日伊沒有與吳聲見過面，黃富顯也沒有跟伊聯絡，通聯記
    錄也完全沒有吳聲及黃富顯與伊的聯絡紀錄，伊確實沒有
    在100 年2 月22日販賣第二級毒品甲基安非他命給吳聲等
    語。辯護人並為被告林芳德辯護：(1)被告黃富顯於100 年2
    月22日13時58分44秒以門號0000000000號行動電話撥打證人
    吳聲所持用之門號0000000000號行動電話之通訊監察譯文
    顯示，當時被告黃富顯稱：「有啦，我要下去屏東拿」，顯
    然並非聯繫被告林芳德到場販賣毒品，故不足以證明本件犯
    罪事實；(2)被告黃富顯與證人吳聲於上開時間通話後，並
    無被告黃富顯以其或證人吳聲所持用之門號行動電話撥打
    被告林芳德持用之門號0000000000號行動電話之紀錄。
２、經查：
(1)、被告黃富顯有於100 年2 月22日13時58分38秒、14時1 分59
    秒、14時53分52秒許，持用門號0000000000號行動電話撥打
    證人吳聲所持用之門號0000000000號行動電話乙情，有本
    院100 年11月18日勘驗筆錄1 份（本院卷(二)第195 頁正面至
    第196 頁反面，如附表二編號(二)之２、、及所示），
    及本院100 年聲監續字第73號通訊監察書1 份在卷可稽（警
    卷第200 至201 頁），自堪信為真實。
(2)、證人吳聲雖於警詢中證稱：如附表二編號(二)之２、所示
    之通訊監察譯文，係伊要購買（甲基）安非他命；伊約於10
    0 年2 月22日18時許駕車前往「中南汽車修理廠」前，由綽
    號「阿德」為男子拿給黃富顯，再由黃富顯交給伊，以6,00
    0 元購買到1 公克之（甲基）安非他命云云（100 偵2788號
    卷第56頁），於偵訊中證稱：伊確定伊向黃富顯購買（甲基
    ）安非他命之安非他命都是林芳德交給黃富顯云云（100 偵
    2788號卷67頁），惟其於本院100 年11月16日審理時則改證
    稱：第2 次也是在「中南汽車修理廠」交易，第1 次交易時
    伊有留「阿德」電話，第2 次買毒品是伊打給「阿德」，黃
    富顯沒有來；第2 次交易在西螺交流道下面，伊將錢給「阿
    德」，「阿德」將東西給伊；第2 次時間不確定，伊跟警察
    說是100 年2 月22日晚上6 點跟林芳德買毒品，是因為伊記
    得時間是下午，當時警察拿給伊看的通話內容時間差不多，
    正確時間伊不太確定等語（本院卷(二)第165 頁反面至第167
    頁正面），其證述前後有所歧異，且與黃富顯就此通訊監察
    譯文之解讀（詳後述）亦大相逕庭，憑信性於通常一般人已
    有所懷疑，尚難確信其於100 年2 月22日有向被告林芳德購
    買第二級毒品甲基安非他命之證述為真實，即難遽信之。
(3)、再被告黃富顯於檢察事務官詢問時供稱：伊只有跟吳聲見
    面2 次，第2 次是吳聲來伊車上拿2 隻冷凍雞，不是（甲
    基）安非他命，跟毒品沒有關係等語（100 偵2788號卷第76
    、77頁），於本院100 年11月16日審理時證稱：如附表二編
    號(二)之２、所示之通訊監察譯文，是吳聲問現在行情多
    少；這次沒有交易成功，伊並沒有去拿毒品；通話後伊有打
    電話問屏東的朋友有沒有貨及價格，伊跟吳聲說不然過2
    天下來時再找伊，吳聲才說過2 天要下來找伊，伊才帶吳
    聲過去，那次並沒有交易；這1 次與林芳德沒有關係等語
    （本院卷(二)第151 頁正面、第153 頁反面至第154 頁反面）
    。
(4)、另被告黃富顯與證人吳聲於如附表二編號(二)之２、及
    所示之通話後，有再於同日14時1 分59秒許撥打證人吳聲
    所持用之門號0000000000號行動電話，主動詢問：「問看看
    你有確定嗎？」等語，經證人吳聲回覆以：「這2 天，確
    定啊怎麼沒確定」等語後，被告黃富顯再回稱：「我叫人準
    備起來」等語，復又於同日14時53分52秒許，以上開行動電
    話撥打證人吳聲所持用之前揭行動電話，主動表示：「幫
    你準備好了，看你怎麼樣」等語，經證人吳聲回覆以：「
    這2 天就下去了」等語，有上開通訊監察譯文在卷可稽（詳
    如附表二編號(二)之２、、、所示，本院卷(二)第195 頁
    正面至第196 頁反面）。倘被告黃富顯與證人吳聲有如公
    訴意旨所稱：「被告黃富顯於100 年2 月22日18時前，先聯
    繫被告林芳德確認有甲基安非他命後，被告林芳德即基於販
    賣第二級毒品甲基安非他命之犯意，於100 年2 月22日18時
    許，騎乘機車至『中南汽車修理廠』前等候，俟被告黃富顯
    騎乘機車及證人吳聲駕駛貨車到場後，被告黃富顯即向證
    人吳聲收取6,000 元交與被告林芳德，被告林芳德再將重
    量約1 公克之甲基安非他命交與被告黃富顯轉交證人吳聲
    」之情形，則被告黃富顯何需再於同日14時1 分59秒、14時
    53分52秒，再以行動電話與證人吳聲聯繫，並表示已經為
    證人吳聲準備好了，證人吳聲並回覆稱：這2 天就下去
    了等語。是前開通訊監察譯文內容核與被告黃富顯所稱：當
    天證人吳聲只是問行情，約定2 天後交易，但事後並未交
    易等語較為相符。
(5)、再者，本件所扣得之搭配門號0000000000號SIM 卡使用之行
    動電話1 支（含SIM 卡1 張），僅能佐證被告黃富顯有於如
    附表二編號(二)之２、、、及所示之時間持用上開行
    動電話撥打證人吳聲所持用之門號0000000000號行動電話
    ，尚難憑此即認定被告林芳德於100 年2 月22日有販賣第二
    級毒品犯行。
３、綜上所述，證人吳聲關於100 年2 月22日向被告林芳德購
    買第二級毒品甲基安非他命之證述既非無瑕疵可指，而被告
    黃富顯亦否認於當日有聯絡被告林芳德前往與證人吳聲交
    易第二級毒品甲基安非他命之情形，且卷內又無其他積極證
    據足以佐證證人吳聲於警詢、偵訊中所稱於100 年2 月22
    日向被告林芳德購買甲基安非他命之證述與事實相符，自不
    得採為被告林芳德此部分有罪判決之基礎。公訴意旨指稱被
    告林芳德有於100 年2 月22日18時許，販賣第二級毒品甲基
    安非他命部分，尚嫌無據，依嚴格證明法則，自難遽予認定
    被告林芳德確有此部分販賣第二級毒品甲基安非他命予證人
    吳聲之犯行。
(三)、被告黃富顯於99年12月31日、100 年2 月22日幫助施用第二
    級毒品犯行部分：
    刑法上之幫助犯，以正犯已經犯罪為構成要件，故幫助犯無
    獨立性，如無他人犯罪行為之存在，幫助犯即無由成立（最
    高法院60年臺上字第2159號判例意旨參照）。查本件並無證
    據證明被告林芳德有於99年12月31日及100 年2 月22日販賣
    第二級毒品甲基安非他命予證人吳聲等情，業據本院認定
    如前，則證人吳聲既未於上開時間自被告林芳德處購得第
    二級毒品甲基安非他命，自無所謂持之加以施用之情形，其
    自不成立毒品危害防制條例第10條第2 項之施用第二級毒品
    罪，揆諸上開說明，本件被告黃富顯自無由成立施用第二級
    毒品罪之幫助犯。
(四)、從而，本院依檢察官所提出之證據或指出之證明方法，均無
    法使本院就被告林芳德被訴99年12月31日、100 年2 月22日
    販賣第二級毒品甲基安非他命予吳聲之犯行，產生有罪之
    確信。此外，復查無其他積極證據以資證明被告林芳德有公
    訴意旨所指此部分犯行，亦無從認定被告黃富顯有幫助施用
    第二級毒品罪之犯行，此部分犯罪即屬不能證明，揆諸前開
    說明，自均應為無罪之諭知。
據上論斷，應依刑事訴訟法第299 條第1 項前段、第300 條、第
301 條第1 項，毒品危害防制條例第4 條第2 項、第3 項、第19
條第1 項、第17條第2 項，藥事法第83條第1 項，刑法第11條前
段、第47條第1 項、第51條第5 款、第9 款，判決如主文。
本案經檢察官陳東泰到庭執行職務。
中    華    民    國   100    年    12    月    20    日
                  刑事第六庭  審判長法  官 吳錦佳
                                    法  官 蕭于哲
                                    法  官 陳美利
以上正本證明與原本無異。
如不服本判決應於收受判決後10日內向本院提出上訴書狀，並應
敘述具體理由；其未敘述上訴理由者，應於上訴期間屆滿後20日
內向本院補提理由書（均須按他造當事人之人數附繕本）。「切
勿逕送上級法院」。
                                    書記官 王秀如
中    華    民    國   100    年    12    月    20    日
附錄法條：
毒品危害防制條例第4條
製造、運輸、販賣第一級毒品者，處死刑或無期徒刑；處無期徒
刑者，得併科新臺幣 2 千萬元以下罰金。
製造、運輸、販賣第二級毒品者，處無期徒刑或 7 年以上有期
徒刑，得併科新臺幣 1 千萬元以下罰金。
製造、運輸、販賣第三級毒品者，處 5 年以上有期徒刑，得併
科新臺幣 7 百萬元以下罰金。
製造、運輸、販賣第四級毒品者，處 3 年以上 10 年以下有期
徒刑，得併科新臺幣 3 百萬元以下罰金。
製造、運輸、販賣專供製造或施用毒品之器具者，處 1 年以上
7 年以下有期徒刑，得併科新臺幣 1 百萬元以下罰金。
前五項之未遂犯罰之。
藥事法第83條
明知為偽藥或禁藥，而販賣、供應、調劑、運送、寄藏、牙保、
轉讓或意圖販賣而陳列者，處 7 年以下有期徒刑，得併科新臺
幣 5 百萬元以下罰金。
犯前項之罪，因而致人於死者，處 7 年以上有期徒刑，致重傷
者，處 3 年以上 12 年以下有期徒刑。
因過失犯第 1 項之罪者，處 2 年以下有期徒刑、拘役或科新臺
幣 30 萬元以下罰金。
第 1 項之未遂犯罰之。
附表一：被告林芳德所犯罪刑一覽表
┌──┬─────┬─────┬───────────────────┐
│編號│ 犯罪事實 │ 所犯罪名 │宣    告    刑     之     內    容    │
├──┼─────┼─────┼───────────────────┤
│ (一) │事實欄三之│毒品危害防│林芳德販賣第二級毒品，累犯，處有期徒刑│
│    │(一)所載販賣│制條例第4 │年捌月，未扣案之門號00000000│
│    │甲基安非他│條第2 項販│○七號SIM 卡壹張沒收，如全部或一部不能│
│    │命予張宏彬│賣第二級毒│沒收時，追徵其價額。                  │
│    │之犯行    │品罪      │                                      │
├──┼─────┼─────┼───────────────────┤
│ (二) │事實欄三之│毒品危害防│林芳德販賣第二級毒品，累犯，處有期徒刑│
│    │(二)所載販賣│制條例第4 │年捌月，未扣案之門號00000000│
│    │甲基安非他│條第2 項販│○七號SIM 卡壹張沒收，如全部或一部不能│
│    │命予張宏彬│賣第二級毒│沒收時，追徵其價額。                  │
│    │之犯行    │品罪      │                                      │
├──┼─────┼─────┼───────────────────┤
│ (三) │事實欄三之│毒品危害防│林芳德販賣第二級毒品，累犯，處有期徒刑│
│    │(三)所載販賣│制條例第4 │年捌月，未扣案之門號00000000│
│    │甲基安非他│條第2 項販│○七號SIM 卡壹張沒收，如全部或一部不能│
│    │命予張宏彬│賣第二級毒│沒收時，追徵其價額。                  │
│    │之犯行    │品罪      │                                      │
├──┼─────┼─────┼───────────────────┤
│ (四) │事實欄四所│藥事法第83│林芳德明知禁藥而轉讓，累犯，處有期徒刑│
│    │載轉讓禁藥│條第1 項轉│伍月。                                │
│    │甲基安非他│讓禁藥罪  │                                      │
│    │命予黃富顯│          │                                      │
│    │之犯行    │          │                                      │
└──┴─────┴─────┴───────────────────┘
附表二：被告黃富顯、林芳德之通訊監察譯文
┌─────────────────────────────────┐
│(一)被告黃富顯販賣愷他命犯行（起訴書犯罪實欄二、(二)）                │
├──┬────┬────┬────┬────┬────┬─────┤
│編號│交易對象│販賣時間│販賣地點│販賣數量│販賣價格│電      話│
│︵  │        │        │        │        │(新臺幣)│          │
│通  │        │        │        │        │        │          │
│訊  │        │        │        │        │        │          │
│監  │        │        │        │        │        │          │
│察  │        │        │        │        │        │          │
│書  │        │        │        │        │        │          │
│︶  │        │        │        │        │        │          │
├──┼────┼────┼────┼────┼────┼─────┤
│ １ │曾偉祥  │99年12月│雲林縣西│愷他命  │500 元（│0000000000│
│︵  │        │5 日16時│螺鎮黑龍│        │扣抵債務│（黃富顯）│
│99  │        │許      │貨運倉庫│        │）      │    ↓    │
│年  │        │        │旁      │        │        │0000000000│
│聲  │        │        │        │        │        │（曾偉祥）│
│監  ├────┴────┴────┴────┴────┴─────┤
│字  │通話時間、譯文內容及出處：                                  │
│第  ├────┬───────────────────┬─────┤
│609 │99/12/05│（Ａ：證人曾偉祥；Ｂ：被告黃富顯）    │100 偵2342│
│號  │15:54   │Ｂ：喂，你身上有錢嗎？我有東西要給你，│號卷第86頁│
│︽  │        │    阿豐那邊叫我那2 錢給他。          │。        │
│警  │        │Ａ：ㄟ。                              │          │
│卷  │        │Ｂ：你的部份我那天是不是向你拿300 ？  │          │
│第  │        │Ａ：ㄟ。                              │          │
│210 │        │Ｂ：又在拿200 ，這樣是500 ，你等一下出│          │
│頁  │        │    來黑龍這邊，你知道嗎？阿嘉這邊，你│          │
│至  │        │    來這邊我拿0.5 給你，通常是0.3 ，我│          │
│第  │        │    拿0.5 給你，你再拿伍佰給我你可以嗎│          │
│211 │        │    ，阿。                            │          │
│頁  │        │Ａ：有阿看怎麼樣再說。                │          │
│︾  │        │Ｂ：我跟你說真的，等一下快4 點多，你要│          │
│︶  │        │    來嗎？你要來我就要秤，我秤給你但不│          │
│    │        │    可讓阿豐知道。                    │          │
│    │        │Ａ：你在那裡。                        │          │
│    │        │Ｂ：我在黑龍這邊，不然你車子開出來。  │          │
│    │        │Ａ：黑龍在那邊。                      │          │
│    │        │Ｂ：阿嘉再過來左邊有間車場。          │          │
│    │        │Ａ：喔，好啦。                        │          │
│    │        │Ｂ：開出來，現在開出來，出來找我。    │          │
│    │        │Ａ：好啦。                            │          │
│    │        │Ｂ：好。                              │          │
└──┴────┴───────────────────┴─────┘
┌─────────────────────────────────┐
│(二)被告黃富顯被訴幫助施用及被告林芳德被訴販賣甲基安非他命犯行（起訴│
│  書犯罪實欄二、(三)、(1)）                                          │
├──┬────┬────┬────┬────┬────┬─────┤
│編號│交易對象│販賣時間│販賣地點│販賣數量│販賣價格│出      處│
│︵  │        │        │        │        │(新臺幣)│          │
│通  │        │        │        │        │        │          │
│訊  │        │        │        │        │        │          │
│監  │        │        │        │        │        │          │
│察  │        │        │        │        │        │          │
│書  │        │        │        │        │        │          │
│︶  │        │        │        │        │        │          │
├──┼────┼────┼────┼────┼────┼─────┤
│ １ │吳聲  │99年12月│雲林縣西│甲基安非│6,000元 │          │
│︵  │        │31日14時│螺鎮交流│他命    │        │          │
│99  │        │許      │道旁之「│        │        │          │
│年  │        │        │中南」汽│        │        │          │
│聲  │        │        │車修理廠│        │        │          │
│監  │        │        │前      │        │        │          │
│字  ├────┴────┴────┴────┴────┴─────┤
│第  │通話時間、譯文內容及出處：                                  │
│685 ├────┬───────────────────┬─────┤
│號  │      │【0000000000→0000000000】轉接語音信箱│本院卷(二)第│
│︽  │99/12/31│                                      │182 頁正面│
│警  │09:32:24│                                      │。        │
│卷  ├────┼───────────────────┼─────┤
│第  │      │《勘驗前之譯文》                      │100 偵2788│
│208 │99/12/31│（Ａ：被告黃富顯；Ｂ：證人吳聲）    │號卷第54頁│
│頁  │11:28:26│Ａ：喂，你說多少？                    │。        │
│至  │        │Ｂ：要問1 錢多少。                    │          │
│第  │        │Ａ：1 錢現在要2 萬多。                │          │
│209 │        │Ｂ：2 萬9 也是2 萬多。                │          │
│頁  │        │Ａ：你的多少？                        │          │
│︾  │        │Ｂ：1 比1 約1 萬9 。                  │          │
│︶  │        │Ａ：這邊要2 萬多，事實說真的，我昨天有│          │
│    │        │    人拿。                            │          │
│    │        │Ｂ：你能洗多少？                      │          │
│    │        │Ａ：快一點不洗也有。                  │          │
│    │        │Ｂ：不洗也有，不洗喜多少折？          │          │
│    │        │Ａ：不洗我要問。                      │          │
│    │        │Ｂ：對阿確定不洗要多少折要試，如放槍我│          │
│    │        │    就不幹。                          │          │
│    │        │Ａ：應該是不會。                      │          │
│    │        │Ｂ：時常在裝，機車勒。                │          │
│    │        │Ａ：幹你娘我給你裝。                  │          │
│    │        │Ｂ：你朋友不是說你。                  │          │
│    │        │Ａ：好啦。                            │          │
│    ├────┼───────────────────┼─────┤
│    │      │【0000000000→0000000000】            │本院卷(二)第│
│    │99/12/31│【Ａ：黃富顯；Ｂ：吳聲】            │182 頁正面│
│    │11:28:26│Ａ：喂，你說多少？                    │。        │
│    │        │Ｂ：要問1 錢多少。                    │          │
│    │        │Ａ：1 錢，1 錢現在都2 萬多。          │          │
│    │        │Ｂ：嘿。2 萬多到哪？2 萬9 嘛2 萬多。  │          │
│    │        │Ａ：你的多少啊？                      │          │
│    │        │Ｂ：什麼東西？                        │          │
│    │        │Ａ：我知道現在1 錢都2 萬多，你的…。  │          │
│    │        │Ｂ：1 比1 差不多1 萬9。               │          │
│    │        │Ａ：啊這邊我知道的是2 萬多啦，我事實跟│          │
│    │        │    你說真的，我昨天有人拿。          │          │
│    │        │Ｂ：你有辦法「洗幾折」（台語）？      │          │
│    │        │Ａ：他那個同款，那個「折1 」的，跟你同│          │
│    │        │    款，問題是要沒洗的也有。          │          │
│    │        │Ｂ：沒洗也有。                        │          │
│    │        │Ａ：嘿啊。                            │          │
│    │        │Ｂ：沒洗的「洗幾折」？                │          │
│    │        │Ａ：沒洗的我要問他。                  │          │
│    │        │Ｂ：對啊，你看能夠確定「洗幾折」，不要│          │
│    │        │    拿來打槍，幹你娘我就不幹你。      │          │
│    │        │Ａ：應該是不會啦。                    │          │
│    │        │Ｂ：不時在玩，機車咧。                │          │
│    │        │Ａ：幹你娘，講我在給你玩……          │          │
│    │        │Ｂ：你朋友喔，不是說你。              │          │
│    │        │（旁邊有女生聲音）                    │          │
│    │        │Ａ：好啦。                            │          │
├──┼────┼────┬────┬────┬────┼─────┤
│ ２ │吳聲  │100 年2 │雲林縣西│甲基安非│6,000元 │          │
│ ︵ │        │月22日18│螺鎮交流│他命    │        │          │
│100 │        │時許    │道旁之「│        │        │          │
│年  │        │        │中南」汽│        │        │          │
│聲  │        │        │車修理廠│        │        │          │
│監  │        │        │前      │        │        │          │
│續  ├────┴────┴────┴────┴────┴─────┤
│字  │通話時間、譯文內容及出處：                                  │
│第  ├────┬───────────────────┬─────┤
│73  │      │【0000000000→0000000000】            │100 偵2788│
│號  │100/2/21│【Ａ：被告黃富顯；Ｂ：證人吳聲】    │號卷第55頁│
│︽  │16:24   │Ｂ：你在哪？                          │。        │
│警  │        │Ａ：雲林。                            │          │
│卷  │        │Ｂ：你那問的到硬的嗎？                │          │
│第  │        │Ａ：硬的要去調。                      │          │
│200 │        │Ｂ：你幫我問1 兩多少。                │          │
│頁  │        │Ａ：你要的？                          │          │
│至  │        │Ｂ：對。                              │          │
│第  │        │Ａ：好。                              │          │
│201 ├────┼───────────────────┼─────┤
│頁  │      │【0000000000→0000000000】            │100 偵2788│
│︾  │100/2/21│【Ａ：被告黃富顯；Ｂ：證人吳聲】    │號卷第55頁│
│︶  │16:48   │Ａ：10萬啦。                          │。        │
│    │        │Ｂ：好。                              │          │
│    ├────┼───────────────────┼─────┤
│    │      │《勘驗前之譯文》                      │100 偵2788│
│    │100/2/22│（Ａ：被告黃富顯；Ｂ：證人吳聲）    │號卷第56頁│
│    │13:58:38│Ｂ：有辦法壓低一點嗎？                │。        │
│    │        │Ａ：我剛睡起來。                      │          │
│    │        │Ｂ：硬的，我昨天問你的那個價格。      │          │
│    │        │Ａ：有啦，我要下去屏東拿。            │          │
│    │        │Ｂ：多少？                            │          │
│    │        │Ａ：7 、8 萬。                        │          │
│    │        │Ｂ：有確定嗎？                        │          │
│    │        │Ａ：對啦，我要本人下去再帶你們下去。  │          │
│    │        │Ｂ：這樣我這兩天下去找你，我錢帶著跟你│          │
│    │        │    下去。                            │          │
│    │        │Ａ：好啦                              │          │
│    ├────┼───────────────────┼─────┤
│    │      │【0000000000→0000000000】            │本院卷(二)第│
│    │100/2/22│【Ａ：黃富顯；Ｂ：吳聲】            │195 頁正面│
│    │13:58:38│Ｂ：喂。                              │、反面。  │
│    │        │Ａ：喂。                              │          │
│    │        │Ｂ：喂。                              │          │
│    │        │Ａ：喂，怎樣？                        │          │
│    │        │Ｂ：那邊有辦法壓低一點嗎？            │          │
│    │        │Ａ：蛤？                              │          │
│    │        │Ｂ：你那邊啦。                        │          │
│    │        │Ａ：我剛睡起來。                      │          │
│    │        │Ｂ：我知啦，你等一下幫我問一下，看有那│          │
│    │        │    個硬的沒有。                      │          │
│    │        │Ａ：蛤？                              │          │
│    │        │Ｂ：我昨天問你的那個有沒有？          │          │
│    │        │Ａ：有啊，怎麼沒有。                  │          │
│    │        │Ｂ：我知道啦，價格有沒有辦法再壓低一些│          │
│    │        │    啦。                              │          │
│    │        │Ａ：擱卡軟的有啦，我下去屏東拿啦。    │          │
│    │        │Ｂ：屏東。                            │          │
│    │        │Ａ：蛤？                              │          │
│    │        │Ｂ：要多少？                          │          │
│    │        │Ａ：7 、8 萬而已。                    │          │
│    │        │Ｂ：7 、8 萬。                        │          │
│    │        │Ａ：蛤？                              │          │
│    │        │Ｂ：有確定？                          │          │
│    │        │Ａ：嘿啦，我本人下去，擱帶你們下去。  │          │
│    │        │Ｂ：這樣我這2 天下去找你。            │          │
│    │        │Ａ：蛤？                              │          │
│    │        │Ｂ：這樣我這2 天找你。                │          │
│    │        │Ａ：這2 天你要來找我喔。              │          │
│    │        │Ｂ：嘿啊，我錢帶著跟你下去。          │          │
│    │        │Ａ：你爸聯絡可以直接就來啦。          │          │
│    │        │Ｂ：好啊好啊。                        │          │
│    │        │Ａ：下來不用幾個鐘頭就好了。          │          │
│    │        │Ｂ：好。                              │          │
│    │        │Ａ：蛤？                              │          │
│    │        │Ｂ：好。                              │          │
│    │        │Ａ：你何時要下來？                    │          │
│    │        │Ｂ：這2 天。                          │          │
│    │        │Ａ：好啦。                            │          │
│    ├────┼───────────────────┼─────┤
│    │      │【0000000000→0000000000】            │本院卷(二)第│
│    │100/2/22│【Ａ：黃富顯；Ｂ：不詳男子】          │195 頁反面│
│    │14:00:12│Ｂ：喂。                              │、第196 頁│
│    │        │Ａ：喂。                              │正面。    │
│    │        │Ｂ：喂，在斗六。                      │          │
│    │        │Ａ：在哪？                            │          │
│    │        │Ｂ：在斗六。                          │          │
│    │        │Ａ：喂。                              │          │
│    │        │Ｂ：喂，有聽到嗎？                    │          │
│    │        │Ａ：沒啊，你在哪？                    │          │
│    │        │Ｂ：家裡。                            │          │
│    │        │Ａ：在家裡做什麼？                    │          │
│    │        │Ｂ：吃飯啦。                          │          │
│    │        │Ａ：少爺明天要下來。                  │          │
│    │        │Ｂ：蛤？是喔。                        │          │
│    │        │Ａ：喂。                              │          │
│    │        │Ｂ：什麼？                            │          │
│    │        │Ａ：吃飯吶，吃很好。                  │          │
│    │        │Ｂ：嗯，幹你娘，我怎麼覺得大仔跟嫂啊怪│          │
│    │        │    怪。                              │          │
│    │        │Ａ：蛤？                              │          │
│    │        │Ｂ：我怎感覺大仔跟嫂啊怪怪。          │          │
│    │        │Ａ：蛤？                              │          │
│    │        │Ｂ：我感覺大仔跟嫂婀怪怪，喂。        │          │
│    │        │Ａ：大仔跟嫂啊喔。                    │          │
│    │        │Ｂ：你有聽到嗎？                      │          │
│    │        │Ａ：有啊。                            │          │
│    │        │Ｂ：嘿啊，好像2 個怪怪的。            │          │
│    │        │Ａ：2 個……（不清楚）                │          │
│    │        │Ｂ：昨晚有1 個來，他叫斌仔去找那個，之│          │
│    │        │    前在我們這邊做的有1 個，1 個工，多│          │
│    │        │    久沒做了，突然說要找那個，昨晚騎摩│          │
│    │        │    托車來，拿東西給嫂啊，嫂啊不時啊愛│          │
│    │        │    笑，我就感覺怪怪，還在我們前面車開│          │
│    │        │    了就不知道去哪了。我讓那個大胖仔載│          │
│    │        │    ……（不清楚），他一定知道大仔在哪│          │
│    │        │    。                                │          │
│    │        │Ａ：……（不清楚）我們是要…          │          │
│    │        │Ｂ：你等一下來找我來找我。            │          │
│    │        │Ａ：好啊。你在哪？                    │          │
│    │        │Ｂ：家裡。                            │          │
│    │        │Ａ：好。                              │          │
│    ├────┼───────────────────┼─────┤
│    │      │【0000000000→0000000000】            │本院卷(二)第│
│    │100/2/22│【Ａ：黃富顯；Ｂ：吳聲】            │196 頁正面│
│    │14:01:59│Ｂ：嘿。                              │。        │
│    │        │Ａ：大仔。                            │          │
│    │        │Ｂ：怎樣？                            │          │
│    │        │Ａ：大仔。                            │          │
│    │        │Ｂ：怎樣？                            │          │
│    │        │Ａ：問看看你有確定嗎？                │          │
│    │        │Ｂ：這2 天有。                        │          │
│    │        │Ａ：蛤？                              │          │
│    │        │Ｂ：這2 天，確定啊怎麼沒確定。        │          │
│    │        │Ａ：他說要晚上，白天他不要。          │          │
│    │        │Ｂ：晚上喔。                          │          │
│    │        │Ａ：嘿啊。                            │          │
│    │        │Ｂ：好啊，我也才有空。                │          │
│    │        │Ａ：我叫人準備起來。                  │          │
│    │        │Ｂ：好啊。                            │          │
│    │        │Ａ：好。                              │          │
│    ├────┼───────────────────┼─────┤
│    │      │【0000000000→0000000000】            │本院卷(二)第│
│    │100/2/22│轉語音信箱。                          │196 頁正面│
│    │14:02:46│                                      │。        │
│    │14:06:41│                                      │          │
│    │14:07:14│                                      │          │
│    │14:07:23│                                      │          │
│    │14:08:38│                                      │          │
│    ├────┼───────────────────┼─────┤
│    │      │【0000000000→0000000000】            │本院卷(二)第│
│    │100/2/22│【Ａ：黃富顯；Ｂ：吳聲】            │196 頁正面│
│    │14:53:52│Ｂ：喂。                              │、反面。  │
│    │        │Ａ：幫你準備好了，看你怎麼樣。        │          │
│    │        │Ｂ：這2 天就下去了。                  │          │
│    │        │Ａ：好啊好啊。                        │          │
│    │        │Ｂ：好。                              │          │
└──┴────┴───────────────────┴─────┘
┌─────────────────────────────────┐
│(三)被告林芳德被訴轉讓禁藥甲基安非他命犯行（起訴書犯罪實欄二、(四)）  │
├──┬────┬────┬────┬────┬────┬─────┤
│編號│轉讓對象│轉讓時間│轉讓地點│轉讓數量│轉讓價格│出      處│
│︵  │        │        │        │        │ (新臺幣│          │
│通  │        │        │        │        │)       │          │
│訊  │        │        │        │        │        │          │
│監  │        │        │        │        │        │          │
│察  │        │        │        │        │        │          │
│書  │        │        │        │        │        │          │
│︶  │        │        │        │        │        │          │
├──┼────┼────┼────┼────┼────┼─────┤
│ １ │吳聲  │99年12月│雲林縣西│甲基安非│6,000元 │0000000000│
│︵  │        │31日14時│螺鎮交流│他命    │        │（黃富顯）│
│100 │        │許      │道旁之「│        │        │    ↓    │
│年  │        │        │中南」汽│        │        │0000000000│
│聲  │        │        │車修理廠│        │        │（林芳德）│
│監  │        │        │前      │        │        │          │
│續  ├────┴────┴────┴────┴────┴─────┤
│字  │通話時間、譯文內容及出處：                                  │
│第  ├────┬───────────────────┬─────┤
│73  │      │（Ａ：證人黃富顯；Ｂ：被告林芳德）    │100 偵2788│
│號  │100/2/24│Ａ：在幹嘛？                          │號卷第10頁│
│︽  │23:30   │Ｂ：西螺啊。                          │。        │
│警  │        │Ａ：我可以找你嗎？                    │          │
│卷  │        │Ｂ：可以。                            │          │
│第  │        │Ａ：有多少？                          │          │
│200 │        │Ｂ：什麼多少？你現在是在講什麼？      │          │
│頁  │        │Ａ：我們要請喝涼的啦。                │          │
│至  │        │Ｂ：吃涼的來就看幾杯就現買就好了，我現│          │
│第  │        │    在要過去，你處理我會給你啦。      │          │
│201 ├────┼───────────────────┼─────┤
│頁  │      │（Ａ：證人黃富顯；Ｂ：被告林芳德）    │同上卷。  │
│︾  │100/2/24│Ｂ：在二崙了。                        │          │
│︶  │23:48   │Ａ：二崙哪？                          │          │
│    │        │Ｂ：加油站。                          │          │
│    │        │Ａ：好，你這支可以換嗎？              │          │
│    │        │Ｂ：有啊。                            │          │
│    │        │Ａ：我的換掉了，問題是你的斷，你聽得懂│          │
│    │        │    意思嗎？                          │          │
│    │        │Ｂ：我知道。                          │          │
│    │        │Ａ：好啦。                            │          │
│    ├────┼───────────────────┼─────┤
│    │      │（Ａ：證人黃富顯；Ｂ：被告林芳德）    │同上卷。  │
│    │100/2/24│Ｂ：你在哪？                          │          │
│    │23:56   │Ａ：崙背加油站。                      │          │
│    │        │Ｂ：崙背？                            │          │
│    │        │Ａ：沒有啦，二崙啦。                  │          │
│    │        │Ｂ：我在電信局這。                    │          │
│    │        │Ａ：我在二崙加油站這，電信局在哪？    │          │
│    │        │Ｂ：就在前面而已，一樣那條路，你直直來│          │
│    │        │    就有看到。                        │          │
│    │        │Ａ：好。                              │          │
└──┴────┴───────────────────┴─────┘